臺灣苗栗地方法院刑事裁定
110年度聲再字第15號
聲  請  人  
即受判決人  賴昶樹



上列聲請人即受判決人因恐嚇案件，對於本院中華民國109年8月
18日108年度簡上字第98號刑事確定判決（原審案號：本院108 
年度苗簡字第593號，聲請簡易判決處刑案號：108年度偵字第18
33號），聲請再審，本院裁定如下：
    主  文
再審之聲請駁回。
    理  由
一、聲請再審意旨略以：
  ㈠按有罪之判決確定後，發現新事實或新證據，單獨或與先前 
    之證據綜合判斷，足認受有罪判決之人應受無罪、免訴、免
     刑或輕於原判決所認罪名之判決者，為受判決人之利益，
    依 刑事訴訟法第420條第1項第6款之規定，得聲請再審。
  ㈡聲請人即受判決人賴昶樹（下稱聲請人）因妨害自由案件，
    經本院以108年度簡上字第98號判決判處罪刑確定：
  1.本院二審法官與審判長訊中告訴聲請人一週內傳喚證人，訊
    後未告知聲請人須填寫聲請傳喚證人狀，本院之行政疏失，
    造成未傳喚聲請人之重要目擊證人出庭作證，致冤判聲請人
    。
　2.告訴人賴炤宏(下稱告訴人)步出鐵門走向聲請人，證人賴中
    煇、賴中光在距離約30公尺抽菸。證人吳瑞華、陳浥銣、陳
    昱政3人當時站在聲請人身旁，3人眼見為憑，是為實證。
　3.消失的6分鐘，告訴人所提監視器畫面勘驗筆錄15：09：50
    聲請人與告訴人交談後兩人同時離開，告訴人直至聲請人再
    次撥打電話15：15：04(6分14秒)，其中時間長達6分14秒，
    告訴人當時未即刻以身上手機報案，反而走進家中，在6分1
    4秒後，聲稱衣服破損要叫警察，明顯違背正常反應。
　4.綜上，請糾正二審訊後未告知聲請人須填寫聲請傳喚證人狀
    之司法行政疏失，未傳喚重要目擊證人即宣判，造成審判不
    公、誤判，錯誤判決結果影響法院審判的公正性，嚴重損害
    受判決人利益，重新受理並傳喚關鍵之證人陳浥銣(美惠)出
    庭作證，採納陳述實證，聲請人應受無罪判決。　
二、按聲請再審，由判決之原審法院管轄，刑事訴訟法第426條 
     第1項定有明文。再按對於簡易判決有不服者，得上訴於管
      轄之第二審地方法院合議庭；而地方法院審判案件，以法
    官 一人獨任或三人合議行之，刑事訴訟法第455條之1第1項
    、法院組織法第3條第1項分別定有明文。又再審係對確定判
    決聲明不服之方法，本質上為原訴訟程序之再開或續行，並
    非另一新訴訟關係，準此，對於簡易判決之第二審上訴案 
    件聲請再審，其所為之裁判，法院組織即應以合議庭行之，
    合先敘明。
三、按再審之聲請，經法院認無再審理由而以裁定駁回後，不得
    更以同一原因聲請再審；法院認為聲請再審之程序違背規定
    者，應以裁定駁回之，刑事訴訟法第434條第3項、第433條
    前段分別定有明文。至上揭「同一原因」聲請再審之禁止，
    係指「同一事實原因」之謂，此應就重行聲請再審之事由暨
    所提證據（含證據方法及證據資料），與前經實體裁定駁回
    之聲請是否一致加以判斷，實質相同之事由與證據，不因聲
    請意旨陳以不同之說詞或論點，即謂並非同一事實原因（最
    高法院109年度台抗字第336號裁定意旨參照）。
四、經查：
  ㈠本院第二審審理中，已於準備程序及審理中詢問聲請人有無
    證據提出，且於審理傳票中註明如有證據聲請調查，請於開
    庭前14日內陳報本院，另聲請人曾請求傳喚證人吳瑞華，聲
    請人當庭稱回去後一定馬上陳報證人吳瑞華相關資料，嗣後
    又捨棄傳喚(見本院108年度簡上字第98號卷【下稱原審卷】
    第50、67、72、73、87、89頁)，故聲請人所指未傳喚重要
    目擊證人一節，核與事實不符，合先敘明。
　㈡聲請人以監視器畫面勘驗筆錄為由，認告訴人違背正常反應
    。然勘驗筆錄為原確定判決認定聲請人構成犯罪之證據(見
    原審卷第116頁)，本非新證據，自非合法再審之理由。況聲
    請人前以上開證據為新事實、新證據為由，聲請再審，業經
    本院以109年度聲再字第18號、110年度聲再字第3號裁定駁
    回聲請確定等情，有上開裁定在卷可參。足見聲請人此部分
    主張係以同一原因聲請再審，違背刑事訴訟法第434條第3項
    規定。
　㈢聲請人前以聲請傳喚證人陳浥銣為由而聲請再審，業經本院
    以110年度聲再字第3號裁定認定不符合聲請再審之要件，認
    無理由而駁回聲請確定等情，有上開裁定在卷可參，足見聲
    請人此部分主張亦係以同一原因聲請再審。
  ㈣綜上，聲請人於本件復以同一原因事實聲請再審，顯然違背
    刑事訴訟法第434條第3項規定，揆諸前開說明，其再審之聲
    請，程序上即有未合，且無從補正，應予駁回
四、依刑事訴訟法第434條第3項、第433條前段，裁定如主文。
中    華    民    國   110    年    12    月    7    日
                  刑事第四庭  審判長法  官  羅貞元
　　　　　　　　　
                                    法  官  申惟中
　　　　　　　　　　　　　　　　　　
                                    法  官  郭世顏
以上正本證明與原本無異。
如不服本裁定，應於裁定送達後5日內向本院提出抗告狀。
                                    書記官  呂  彧
中　　華　　民　　國　　110 　年　　12　　月　　7 　　日